行　政　法　院　判　決　　　　　　　　　　　　　八十八年度判字第二○六八號
　　原　　　告　柏岱企業有限公司
　　代　表　人　甲○○
　　被　　　告　財政部關稅總局
右當事人間因進口貨物核定稅則號別事件，原告不服行政院中華民國八十七年一月五
日台八十七訴字第○○四八四號再訴願決定，提起行政訴訟。本院判決如左︰
　　主  文
原告之訴駁回。
　　事  實
緣原告委託宏益報關有限公司於民國八十四年三月十三日向財政部基隆關稅局（下稱
基隆關稅局）申報自印尼進口INDONESIAN FLOOR乙批，報單號碼：ＡＥ＼八四＼一一
四七＼○○二三號，報列行為時海關進口稅則（下稱稅則）第四四一八．三○．○○
號，互惠稅率百分之二．五，經該局改列稅則第四四一二．一二．二○號，按互惠稅
率百分之二十課徵關稅。原告不服，向基隆關稅局聲明異議，經該局加具意見報請被
告評定異議駁回後，原告訴經行政院台八十五訴字第○五一七四號再訴願決定將原決
定及原評定均撤銷，由原評定機關另為適法之處分。被告重為評定結果，仍駁回異議
，原告遂循序提起行政訴訟。茲摘兩造訴辯意旨於次：
原告起訴意旨及補充理由略謂︰監察院八十六年九月十五日院台財字第八六二二○
○一五五號函附調查意見，認本案係臺灣區合板製造輸出同業公會建議財政部、經濟
部增列化妝合板加工複合地板專屬號列所肇致。財政部函詢經濟部意見，經濟部提出
依國際商品統一分類制度註解（下稱Ｈ．Ｓ註解），應可歸屬四四一二號稅則，建議
洽請海關改列。嗣經被告彙整三區關稅局意見予以改列，期間未召開公聽會等，驟將
行之多年之稅則改變，係黑箱作業，且違反信賴保護原則。財政部七十七年三月二十
三日台財關第七七○○二七三○六號函規定，海關對於進口貨品之稅則歸列，如發現
所歸列之類目號別不適當，擬變更其稅則號別，且將影響進口商之權益者，除已明文
修訂者外，應先報請財政部核定。該函釋意旨，在避免海關逕自變更，有違客觀公正
立場。惟查稅則變更，帶動稅率高低，因而影響進口商成本，財政部除依上述規定，
要求『報部核定』外，更應徵詢業者意見，蒐集各方資料，作為准否變更之依據，否
則未經查證即予核定，似有輕忽草率、官官相護之嫌等語。依上報告：係公會建議增
列化妝合板加工複合地板專屬號列，而稅則於八十一年一月、八十四年八月及八十六
年六月三次修改，均未增列，與事實不符。所稱「應可歸屬第四四一二號稅則．．．
」，「應可」非一定按第四四一二號課稅。次查法令規章之頒布，是否正確或違法，
得予討論或變更，如有損及人民權益更應接受公斷，故本案更改稅則之財政部函如係
違法，仍非不可變更。本進口拼花地板爭議案件，由八十三年間開始，已有數十案件
，均經財政部或行政院評定或決定：「原決定及原評定均撤銷，由原評定機關另為適
法之處分。」其撤銷理由為：「系爭來貨既未能判定其貨品性質，允宜由原評定機關
委請專業機構先行驗明來貨是否為拼花地板，再行歸列所應歸屬之稅則，倘系爭來貨
所應歸列之稅則未臻明確，得否從寬歸列行為時稅則第四四一八．三○．○○號課徵
進口關稅，亦宜一併採酌。」被告總局稅字第八五一○一九一○號函亦稱：「關於稅
則第四四一八節及第四四一二節產品實物分辨不易，且稅則結構不盡理想。」來貨經
臺灣省林業試驗所或臺灣大學森林研究學系木材物理研究室鑑定結果均認為直接使用
之「地板」，則依稅則解釋準則二（甲）、三（甲）及三（丙），應歸入第四四一八
節。基隆關稅局卻引用稅則第四十四章註四：「第四四一○、四四一一或四四一二節
之產品可以加工成第四四○九節之物品形狀，其所加工之形狀如：彎曲狀、波紋狀、
孔洞狀或切割或製成其他形狀（正方形或長方形者除外），但任何方式之加工以不構
成其他節物品之特性者為限。」將之歸入稅率二十第四四一二節「合板」之稅則課
徵，焉能服人？原告已申辯來貨為長方形，且經鑑定為地板，已具其物品特性，應排
除在外，該局認原告誤解，來貨係有專屬稅則號別。惟遍查稅則及Ｈ．Ｓ註解，均無
地板之專屬稅則，僅第四四一八節有地板之記載。基隆關稅局復認應依稅則解釋準則
一：「其分類之核定，應依照稅則號別之名稱及有關類或章註為之。」將來貨歸列第
四四一二節。第查，稅則節以上之分類名稱，僅為便於查考而設，其本身並非分類規
則，蓋因各類、章、分章所涵蓋之貨品甚多，定標題時無法一一列舉，基隆關稅局上
開主張不足採。再查，來貨貼面層厚度究竟多少，鑑定報告未論明，基隆關稅局對來
貨不論取樣或未取樣均斷定貼面層未超過一公厘，原告堅持來貨貼面層為一公厘，基
隆關稅局認定未超過一公厘係憑空捏造。臺灣省林業驗所八五農林試利字第一六○八
○號覆鑑定結果僅稱「係以不超過六公厘之單板覆貼於素面合板．．．」未述明本單
板厚度。臺大鑑定結果「本批貨品為五層合板貼面木．．．」「係以不超過六公厘之
單板覆貼於素面合板．．．」則厚度六公厘÷五層＝每層厚度為一．二公厘以上，足
資證明其貼面層厚度一公厘以上，顯與財政部八十四年十一月二十五日會議紀錄「貼
面層厚度一公厘及以上」，歸入第四四一八．三○．○○號相吻合。另依稅則總說明
四規定：「關於貨品號別及品名之判定及稅則號別之認定，應依據Ｈ．Ｓ解釋準則及
附則所列有關規定辦理。」而依Ｈ．Ｓ註解中文版第九類第四十四章第五四六頁：「
．．．另外以木材為基材作為塑膠面的支撐者，則大部分歸類為第三十九章（塑膠及
其製品）。」來貨以木材為基材，以四片長短交錯拼花木條貼在木板上，與Ｈ．Ｓ註
解相吻合，依稅則解釋準則三（丙）：「其稅則號別為列最後者為限。」第四四一八
號稅則在四四一二號之後，故應列四四一八號。再者，依稅則解釋準則三（甲）：「
具有特殊性者較僅具一般性者，優先適用。」縫線針應歸入製品之稅則號別．不歸入
鋼鐵。同理來貨已加工成可直接使用之「地板」，應歸入木製品第四四一八節內。前
述稅則分類精神，只問結果，不論其製造過程。又查，Ｈ．Ｓ註解及稅則對「支撐性
」均未訂明其比重或支撐之重量，被告何以認系爭貨品不具支撐性？我駐比利時代表
處比利字第二○七號函稱：「拼花地板木條厚度以適宜及實用為宜，無硬性規定標
準。」本案既經臺灣省林業試驗所等機構共同確認「經側面開槽或加工成之地板用途
板料」，被告何以懷疑非地板。稅則第四四一二節為合板、單板貼面板及類似積層材
；第四四一二．一為一全由單板組成之合板，每層厚度不超過六公厘。明示本節為合
板、貼面板，以「單板」為貼面層方得歸入本節。Ｈ．Ｓ註解第五五四、五五五頁對
本節之加工範疇註釋如下：「上述任何種類之板材，可能由金屬或塑膠等其他材料加
以敷面。另外，本節之產品可能加工成第四四○九節所述之形式，彎曲加工、波狀
加工、穿孔加工、切削或成型呈方形或長方形以外之形狀或不適於其他節所包括物品
之特性之任何加工。」本節係指如何製成合板及所使用之材料、結構，未進一步加工
，僅供各種用途之基材用材料。本節之彎曲等加工係屬於平面加工，但不包括方形或
正方形。來貨屬長方形應排除在該詮釋外。同註解第五五一頁有關稅則第四四○九節
之解釋：「木材（包括用於拼花地板但未裝配之木條及飾條），沿著任何材邊及材面
作連續型鉋或類似加工（已製舌榫，槽榫，．．．或類似加工），不論是否經刨平、
砂磨或指接。」是木材無論如何加工、開舌榫、槽榫、鑿榫等立體加工，歸入第四四
○九節，來貨已開舌榫、鑿榫，如將之歸入第四四九節，原告並不反對。如依被告對
稅則第四四一二節之引用第四四○九節詮釋，則稅則第四四○九節全部貨物均需歸入
四四一二節。對於合板材料之平面加工（彎曲等）與立體加工（開舌榫）方式，Ｈ．
Ｓ分別制定二節稅制。被告對Ｈ．Ｓ之詮譯有誤，其堅持以合板原料用材質作為分類
之依據，顯有不妥。再者，財政部曾函請我駐比利時代表處向ＷＣＯ及關稅合作理事
會查詢，計有比利字第二○七、二六七、三四八號及比利字第五○五號函，其中
比利字第五○五號函，未將貨名、規格、層數、貼面層厚度等述明，該貨是否與原
告進口之相同批號？依財政部台財訴第000000000號再訴願決定書記載：「
另再訴願人提供國立屏東技術學院林產加工技術系之試驗報告影本乙節，經核該試驗
報告之委託者為長和企業股份有限公司，試驗之物品名稱為居家用地板，尚難據作核
認之依據。」同理，Ｈ．Ｓ委員會討論之貨品沒有貨名、規格、層數、貼面層厚度等
，怎能採信？其決定明顯違法。末查，Ｈ．Ｓ註解關於系爭貨品未明文規定，故財政
部於八十四年十一月二十五日以會議紀錄方式決議，第四四一八節拼花地板以拼花層
厚度一公厘及以上之拼花條構成者為限。嗣八十七年十月二十三日Ｈ．Ｓ註解針對第
四四一二節修訂增列「本節也涵蓋合板嵌板或單板貼面板，作為地板嵌板及所謂之『
拼花地板』用，這些嵌板係表面貼上一層木薄片，以便仿成如拼花木條製成之地板嵌
板。」是該註解八十七年十月二十三日修訂前，尚無法源可將來貨歸列四四一二節。
本件依關稅法施行細則第二條、中央法規標準法第十三條、第十八條規定，及法律不
溯既往原則，在此之前進口之貨品，不應適用四四一二節課稅，一再訴願決定及原處
分均應撤銷等語。
被告答辯意旨略謂︰查另案類同貨品經印尼海關代表攜代表性樣品及詳細製造流程於
世界海關組織（ＷＣＯ）ＨＳ會議中提請討論，並獲致結論，印尼海關亦無異議，並
將遵照會議結論核列稅則第四四一二節相關項下（比利字第五○五號函）。系爭來
貨應歸列稅則第四四一二節加工合板項下，已屬明確，此有該ＨＳ委員會之決議相關
資料及中文翻譯影本乙份可參。該相關資料中對討論貨品有詳細之描述，與本案系爭
貨品完全吻合，且系爭貨品基隆關稅局核定歸列稅則第四四一二．一二．二○號，係
依據Ｈ．Ｓ註解相關詮釋（詳關評台第00000000號），ＨＳ委員會之決議僅
係佐證基隆關稅局原核定之稅則號別無誤。國立屏東技術學院林產加工技術系並非財
政部核准之「木材及其副產品」類化驗鑑定權威機構，其鑑定結果自不予採據。次查
，稅則第四四一八．三○．○○號，係木製拼花地板，其製程為原木經鋸裁成木板，
再經烘窯烘乾，最後經多面刨機、刨製成型，並開凸凹槽，製成木製實木地板（或木
質實木拼花地板）。而原告所進口之貼面合板加工複合地板製程：角材－鉋光－定尺
－拼接成板材－鉋薄片（○．三—○．六公厘厚度）－貼於素面合板表面－鋸裁成板
條－四方開凹凸槽觀之，核非屬第四四一八．三○．○○號貨品（實木地板或實木拼
花地板）。系爭貨物以素面合板為基板，上貼銘木拼花薄片，並非一塊一塊實木板條
直接拼貼於素面合板上，而係由實木板條拼接成板材，平切薄片（○．三—○．六公
厘厚度），再貼於素面合板上，應屬二次加工化粧合板複合地板。來貨歸列進口稅則
第四四一二．一二．二○號，應屬正確，而無原申報稅則第四四一八．三○．○○號
之適用。復查本案系爭貨品於報單上並未申報貼面層厚度，經基隆關稅局依貨樣複核
結果，「其表層（飾皮部位及膠，而不含粘附之基材）經測得厚度為0.25±0.06MM」
，拼花層厚度未逾一ＭＭ，自無財政部八十四年十一月二十五日「研商有關Ｈ．Ｓ第
四四一二及第四四一八節加工地板之稅則分類事宜」會議紀錄結論：「(一)為便於實務
上的執行．．．稅則號別第四四一八節木製拼花地板之適用，以拼花層由厚度一公厘
及以上之拼花木條構成者為限，做為通案之分類依據」之適用。又系爭貨物既已明確
歸列稅則第四四一二節，自不需引用該準則三(甲)特殊性較一般性優先適用之規定，或
三(丙)「從後」使用稅則分類之規定。至稅則第四四一二節所規定合板每層厚度不超過
六公厘，係以合板為基材每層合板之厚度，並非表面貼皮之厚度，原告稱係貼面層厚
度，顯有誤解。再查原告進口並非實木地板貼上拼花木條，而係以合板為基材再貼上
拼花木條，屬貼面合板加工複合地板，無庸置疑。依八十二年版國際商品統一分類制
度註解中文版第五五四、五五五頁對稅則第四四一二節「合板、單板貼面板及類似積
層材」之加工範疇詮釋如下：「上述任何種類之板材可能由金屬或塑膠等其他材料加
以敷面。另外，本節之產品可能加工成第四四○九節所述之形式，彎曲加工、波狀
加工、穿孔加工、切削或成型呈方形或長方形以外之形狀或不適於其他節所包括物品
之特性之任何加工」及同註解第五五一頁有關稅則第四四○九節之詮譯：「木材（包
括用於拼花地板但未裝配之木條及飾條），沿著任何材邊及材面作連續型鉋或類似加
工（已製舌榫，槽榫，．．．或類似加工），不論是否經刨平、砂磨或指接」。故進
口貨品如以合板為基材，經敷面加工並製舌槽榫者，在稅則第四四一二節並未排除。
另據同註解第五五五頁第九、十、十一行目註解（一九九一年七月第九次修正）：「
第四四一二．一一、四四一二．一二、四四一二．一九目合板如經表面處理或進一步
加工如四四一二節註解倒數第二段所描述者，仍歸列在這些目裡」。本案系爭來貨經
基隆關稅局查驗結果為已開榫槽（凹凸槽）之貼面合板加工複合地板板條，每層厚度
均不超過六公厘，核符上開註解之詮釋，來貨自應歸列稅則第四四一二．一二．二○
號。至關於監察院之調查報告，基於尊重該院之監察權，不予答辯。原告所訴均無可
採，請維持原處分等語。
    理  由
按稅則第四四一二．一一．二○號為加工合板之外層至少有一層由下述熱帶木材製成
者：暗紅柳桉、淺紅柳桉、白柳桉、西伯木、林巴木、加彭桃花心木、沙比利木、巴
篆木、桃花心木、巴西黃檀及蓋亞那伽羅木，每層厚度不超過六公厘，互惠稅率百分
之二十；同稅則第四四一八．三○．○○號為「木製拼花地板」，互惠稅率百分之二
．五。本件原告向基隆關稅局申報自印尼進口前述貨品五批，均報列稅則第四四一八
．三○．○○．○○．二號，互惠稅率百分之二．五，經該局改列行為時稅則第四四
一二．一一．二○號，按互惠稅率百分之二十課徵關稅。原告不服，向該局聲明異議
，經該局加具意見報請被告評定異議駁回後，原告訴經行政院台八十五訴字第○五一
七四號再訴願決定將原決定及原評定均撤銷，由原評定機關另為適法之處分。被告重
為評定結果，以Ｈ．Ｓ註解中文版第五五四頁及第五五五頁對稅則第四四一二節「合
板、單板貼面板及類似積層材」之加工範疇之解釋：「上述任何種類之板材，可能由
金屬或塑膠等其他材料加以敷面。另外，本節之產品可能加工成第四四○九節所述
之形式，彎曲加工、波狀加工、穿孔加工、切削或成型呈方形或長方形以外之形狀或
不適於其他節所包括物品之特性之任何加工」及同註解第五五一頁有關稅則第四四○
九節之解釋：「木材（包括用於拼花地板但未裝配之木條及飾條），沿著任何材邊及
材面作連續型鉋或類似加工（已製舌榫，槽榫，．．．或類似加工），不論是否經刨
平、砂磨或指接。」系爭來貨經基隆關稅局查驗結果，為已開榫槽（凹凸槽）之貼面
化妝合板加工複合地板板條，每層厚度不超過六公厘，核與上開註解之解釋相符。有
關化妝合板加工複合地板（即貼面或化粧合板已開舌榫及槽榫加工者）之稅則分類，
經被告報經財政部八十三年六月三十日台財關第八三○二九五八五二號函同意參據Ｈ
．Ｓ註解歸列稅則第四四一二節加工合板項下適當號列。又基隆關稅局曾檢附系爭來
貨貨樣送請臺灣省林業試驗所鑑定，經該所以八十五年四月一日八五農林試利字第一
六八○號函復：系爭樣品與八十五年二月二十六日八五農林試利字第一○一二號函鑑
定案件相同，而該一○一二號函復鑑定結果為：送鑑樣品係以不超過六公厘之單板覆
貼於素面合板，並經側面開槽加工而成之地板用途板料，而稅則第四四一八．三○．
○○號之「木製拼花地板」係由一層或多層木材之支撐物上之拼花木條構成，本案所
稱拼花部分為不超過六公厘之「單板」，與「木條」認定上有所差別等語。是系爭來
貨依上開鑑定結果，顯與拼花地板不符，其製造過程及加工情形，核屬貼面合板加工
複合地板，依合板材質歸列稅則第四四一二．一二．二○號，按互惠稅率百分之二十
課徵關稅，仍評定異議駁回，揆諸首揭說明，核無不合。原告起訴主張各節，經查，
所謂依法行政，係指行政機關之行政行為或其他一切行政活動，均不得與法律相牴觸
。信賴保護原則，則指人民因相信既存之法秩序，而安排其生活或處置其財產，則不
能因嗣後法規之制定或修正，而使其遭受不能預見之損害，用以保障人民之既得權。
本件系爭貨品之分類見解變更，基隆關稅局業已依財政部七十五年四月十九日台財關
第七五○五三三八號函：「如發現原所歸列之類目號別不適當，擬變更其稅則號別課
稅時，除已明文修訂者外，應先報部核定」之規定，報奉財政部八十三年六月三十日
台財關第八三○二九五八五二號函核復，同意參據Ｈ．Ｓ註解之詮釋，歸列於稅則第
四四一二節加工合板項下適當號列在案。且本案申報進口日期為八十四年三月十三日
，距財政部函核示日期已有九個月，同類貨品自該部函核示後，均經海關核列稅則第
四四一二節相關號列項下，縱有其他案件未依上開財政部函示意旨核定進口稅則，亦
不足以認定本件處理牴觸法律，更不得認有法規制定或修正，使人民遭受不能預見之
損害情事。原告謂本件貨品適用稅則號別之變更不無有損害人民權益，違反信賴保護
原則之違法云云，尚不足取。次查Ｈ．Ｓ註解中文版第五五八頁，固然將「係由置於
一層或多層木材之支物上之拼花木條所構成者」之拼花地板歸列於稅則第四四一八
節。惟查系爭貨物為貼面合板加工複合地板，係以由非針葉樹製成之材料，表面貼以
木條片，塗裝、製舌槽榫．．．等加工後製成，其成品材質仍係不具「支性」之合
板板條，自非上開註解所稱之「組合在一層或多層木材支物上」之拼花木條。且稅
則第四四一八．三○．○○號，係木製拼花地板，其製程為原木經鋸裁成木板，再經
烘窯烘乾，最後經多面刨機、刨製成型，並開凸凹槽，製成木製實木地板（或木質實
木拼花地板）。本案系爭貨物以素面合板為基材，上貼銘木拼花薄片，並非一塊一塊
實木板條直接拼貼於素面合板上，而是由實木板條併接成板材，平切薄片（○．三－
○．六公厘厚度），再貼於素面合板上，係屬貼面合板加工複合地板，應歸列進口稅
則第四四一二．一二．二○號，而無稅則第四四一八．三○．○○之適用。依前述Ｈ
．Ｓ註解中文版第五五四、五五五頁及第五五五頁第九、十、十一行目註解（一九九
一年七月第九次修正）：「第四四一二．一一、四四一二．一二、四四一二．一九目
合板如經表面處理或進一步加工如四四一二節註解倒數第二段所描述者，仍歸列在這
些目裡」，進口貨品如以合板為基材，經敷面加工並製舌槽榫者，在稅則第四四一二
節並未排除。原告指系爭貨品不應依稅則第四四一二節課稅云云，亦非有據。復查本
案系爭貨品於報單上並未申報貼面層厚度，經基隆關稅局依貨樣複核結果，「其表層
（飾皮部位及膠，而不含粘附之基材）經測得厚度為0.25±0.06MM」，拼花層厚度未
逾一ＭＭ，自無財政部八十四年十一月二十五日「研商有關Ｈ．Ｓ第四四一二及第四
四一八節加工地板之稅則分類事宜」會議紀錄結論：「(一)為便於實務上的執行．．．
稅則號別第四四一八節木製拼花地板之適用，以拼花層由厚度一公厘及以上之拼花木
條構成者為限，做為通案之分類依據」之適用。系爭貨物既已明確歸列稅則第四四一
二節，自不需引用該準則三(甲)特殊性較一般性優先適用之規定，或三(丙)「從後」使用
稅則分類，或二(甲)未完成品具有完成之主要特性等規定。至稅則第四四一二節所規定
合板每層厚度不超過六公厘，係以合板為基材每層合板之厚度，並非表面貼皮之厚度
，原告稱係貼面層厚度，顯有誤解。再者，有關本案貨物經我國駐比利時代表處於八
十五年十一月二十九日比利字第五○五號函稱印尼海關曾攜貨樣於世界海關組織Ｈ
Ｓ會議中提請討論並獲致結論，核列於稅則第四四一二節相關稅號項下，足以佐證本
案海關原評定之稅則號別應屬妥適，有該代表處上開函乙份附卷可稽，原告指該項會
議結論不足為據云云，即不足採。我駐比利時代表處八十四年三月三十一日比利字
第二○七號函說明二雖稱：「拼花地板木條厚度以適宜及實用為宜，似無須硬性規定
標準。」惟該函係ＷＣＯ之秘書處意見，該處除表示上開意見外，並認「如仍有岐見
，可商請ＷＣＯ會員檢附貨樣函請秘書處提ＨＳ委員會討論」，嗣後既經出口國印尼
貨樣提ＨＳ委員會討論獲致結論，秘書處先前意見即不宜再行採用。至原告所舉國
立屏東技術學院林產加工技術系既非財政部核准之「木材及其副產品」類化驗鑑定權
威機構，其試驗報告之委託者係訴外人長和企業股份有限公司，試驗之物品則稱為居
家用地板，原告亦未證明上開送驗物品係取自系爭來貨之樣品，故該試驗報告尚不足
據以推翻臺灣省林業試驗所就系爭來貨所為之鑑定結果，無從執為原告有利之認定。
另原告自八十三年間進口包括本案來貨在內之多件貨物，雖部分經行政院再訴願決定
撤銷原評定，惟嗣經原評定機關行政院依再訴願決定意旨，送請專業機構鑑定結果，
亦認應歸列稅則第四四一二．一二．二○號，被告據以重為評定依該號稅則課稅，即
非無據。原告指摘被告重為評定有誤云云，亦無可取。又本件適用原告申報進口系爭
來貨時之稅則即應歸列第四四一二節，Ｈ．Ｓ註解並非法規，無中央法規標準法第十
三條、第十八條規定之適用，亦非關稅法施行細則第二條規定範圍，原告指本件於八
十七年十月二十三日修訂稅則後，始有法源依據，殊有誤解。末查原告所舉監察院調
查意見，雖認本案進口貨物稅則改變之實施，未有一段緩衝時間，致進口商無法因應
，處理顯有欠妥等情，惟就本案改歸稅則第四四一二節之實體認定問題，並未指出有
何不當。自亦不足據認原評定有何違誤。原告執以指摘原評定及一再訴願決定，尚非
有據。綜上，原評定及一再訴願決定均無違誤。原告起訴意旨難謂有理，應予駁回。
據上論結，本件原告之訴為無理由，爰依行政訴訟法第二十六條後段，判決如主文。
中    華    民    國     八十八      年      五      月     三十一      日
                    行 政 法 院 第 一 庭
                                審 判 長 評  事      黃  綠  星
                                         評  事      徐  樹  海
                                         評  事      高  秀  真
                                         評  事      藍  獻  林
                                         評  事      黃  璽  君
右  正  本  證  明  與  原  本  無  異
                                         法院書記官  邱  彰  德
中    華    民    國     八十八      年      六      月       三        日
